# CHARLEMOS:

11 6030 9329

F. Varela | Buenos Aires julian.rondina6@gmail.com LinkedIn: <u>julian rondina</u> GitHug: <u>@rondinajulian</u>

# **HERRAMIENTAS:**

HTML

CSS

Javascript

React

Redux

Node.js Express

TypeScript

SQL

Postgress

AWS

Figma UXUI

Scrum GitHub

# **COMPETENCIAS**

Resolución de problemas Creatividad Pensamiento critico Colaborativo

# **Julian Rondina**

Full Stack Web Dev | Technical support | Application Dev

#### **SOBRE MI**

Con años de experiencia en el mundo IT en muchas empresas, soy estudiante de ingeniería informática y egresado de Henry, un bootcamp donde me formé en muchas tecnologías y desarrollé apps individuales y grupales, adquiriendo experiencia en scrum y gitflow.

#### **EXPERIENCIA**

#### **TEKNARIA 2017 - 2018**

#### Soporte Técnico

- Soporte técnico HSBC Arg
- Soporte técnico Pampa Energía

# NOVATIUM 2018 - 2020

#### **Soporte Técnico**

- Soporte técnico Pampa Energia

#### PAMPA ENERGIA 2020 - ACTUALIDAD

## Área de Servicios

-Responsable del área de presidencia, brindando soporte a aplicaciones corporativas nivel 1 y 2.

#### **FORMACION**

# FULL STACK WEB DEVELOPER

# Acamica

- -Graduación: 2020
- Team lider

#### FULL STACK WEB DEVELOPER

#### **Soy Henry**

- Graduación: : 2022
- Bootcamp intensivo con mas de +800hs
- Proyectos individuales con tecnologías Back y front end
- Proyectos grupales con metodología scrum y gitflow

## INGENIERIA EN SOFTWARE

# Tech

- En curso